臺灣新竹地方法院刑事判決　　　　　　 100年度簡上字第58號
上　訴　人　臺灣新竹地方法院檢察署檢察官
上　訴　人
即　被　告　范振浚
被　　　告　鍾文斌
　　　　　　鍾陳威
上列上訴人等因被告等傷害案件，不服本院新竹簡易庭99年度竹
簡字第372號中華民國100年4月8日第一審簡易判決（聲請簡易判
決處刑書案號：99年度偵字第5681號），提起上訴，本院管轄第
二審之合議庭判決如下：
    主  文
上訴駁回。
    事  實
一、范振浚前於民國92年間，因竊盜案件，經本院於92年7月25
    日，以92年度易字第382號判決判處有期徒刑1年，並宣告緩
    刑4年，於92年8月18日確定，惟嗣後經本院以96年度撤緩字
    第2號撤銷緩刑，復因中華民國九十六年罪犯減刑條例之施
    行，再經本院以96年度聲減字第552號裁定減為有期徒刑6月
    確定，於96年4月17日入監執行，並於96年10月16日縮刑期
    滿執行完畢。
二、鍾文斌與張訓誠原為朋友關係，2人間因細故發生嫌隙，鍾
    文斌心生不滿，遂於98年11月6日晚上7時30分許，夥同其胞
    兄鍾陳威、友人范振浚及數名真實姓名年籍不詳之成年男子
    等人至張訓誠友人即張仙賜之母親宋祝琴位於新竹縣新豐鄉
    中崙村8鄰中崙267之29號之住處，欲向張訓誠興師問罪，渠
    等即基於傷害他人身體之犯意聯絡，由鍾陳威與其中1名成
    年男子抓住張訓誠，而鍾文斌、范振浚及其他成年男子則分
    持鋁棒、棒球棍等物（均未扣案）毆打張訓誠身體多處，致
    張訓誠受有頭部外傷、頸部挫傷、雙肩挫傷及左側腓骨骨折
    等傷害。嗣經張仙賜報警處理，而循線查獲上情。
三、案經張訓誠訴請新竹縣政府警察局竹北分局報告臺灣新竹地
    方法院檢察署檢察官偵查後聲請簡易判決處刑。
    理  由
一、按被告於第二審經合法傳喚，無正當之理由不到庭者，得不
    待其陳述，逕行判決，刑事訴訟法第371 條定有明文。次按
    對於簡易判決處刑不服而上訴者，得準用上開規定，此觀諸
    刑事訴訟法第455條之1 第3項之規定自明。本件被告鍾文斌
    、鍾陳威及范振浚等3 人經本院合法傳喚後，無正當理由未
    到庭，此有本院送達證書、刑事報到單在卷可稽，爰不待其
    等陳述而為一造辯論判決，合先敘明。
二、被告以外之人於審判外之言詞或書面陳述，除法律有規定者
    外，不得作為證據；又被告以外之人於審判外之陳述，雖不
    符合同法第159條之1至第159條之4之規定，但經當事人於審
    判程序同意作為證據，法院審酌該言詞陳述或書面陳述作成
    時之情況，認為適當者，亦得為證據；另當事人、代理人或
    辯護人於法院調查證據時，知有第159條第1項不得為證據之
    情形，而未於言詞辯論終結前聲明異議者，視為有前項之同
    意，刑事訴訟法第159條第1項及第159條之5分別定有明文。
    本判決下列所引用之各該被告以外之人於審判外之陳述（包
    含書面陳述），雖屬傳聞證據，惟被告鍾陳威、范振浚2 人
    於本院準備期日中表示同意作為證據方法而不予爭執，另被
    告鍾文斌於準備程序及審判期日中均未到庭爭執或聲明異議
    ，本院審酌上開證據資料製作時之情況，尚無違法不當及證
    明力明顯過低之瑕疵，亦認為以之作為證據應屬適當。揆諸
    前開規定，爰依刑事訴訟法第159條之5規定，認前揭證據資
    料均有證據能力，先予敘明。
三、上開犯罪事實，業經被告鍾文斌、鍾陳威及范振浚等3 人分
    別於警詢、偵查及本院訊問時均坦白承認，核與證人即告訴
    人張訓誠於警詢、偵查及本院訊問時指訴遭被告等人毆打之
    情節大致相符，並經證人林婉真、宋祝琴、張仙賜、陳秋婷
    、盧廷雨及鄧永華於警詢時證述綦詳，復有天主教耕莘醫院
    醫療體系財團法人天主教湖口仁慈醫院診斷證明書1 件附卷
    可稽，足認被告3 人之自白應與事實相符，本件事證明確，
    被告3人上述傷害之犯行，均堪予認定，自應依法論科。
四、核被告3 人所為，均係犯刑法第277條第1項之普通傷害罪。
    被告3 人與數名真實姓名年籍不詳之成年男子間，就上開傷
    害犯行有犯意聯絡及行為分擔，均應論以共同正犯。又被告
    范振浚有犯罪事實欄一所載罪刑之執行完畢，有臺灣高等法
    院被告前案紀錄表及刑案資料查註紀錄表各1份在卷可佐，
    其於5年以內故意再犯本件有期徒刑以上之罪，為累犯，應
    依刑法第47第1項之規定，加重其刑。經查，原審認被告3人
    犯行事證明確，適用刑事訴訟法第449條第1項、第454 條第
    1項，刑法第28條、第277條第1項、第47條第1項、第41條第
    1項前段，刑法施行法第1條之1第1項、第2項前段之規定，
    分別量處被告鍾文斌有期徒刑6月；被告鍾陳威有期徒刑4月
    ；被告范振浚有期徒刑6月，並均諭知如易科罰金之折算標
    準，認事用法均無違誤，所量刑度亦稱妥適，應予維持。
五、檢察官上訴意旨雖以：據告訴人張訓誠請求上訴謂被告鍾文
    斌、鍾陳威、范振浚犯後態度不佳，復均未與告訴人達成和
    解，原審僅諭知被告鍾文斌、范振浚有期徒刑6 月、被告鍾
    陳威有期徒刑4 月之刑度均嫌未洽等語。另被告范振浚雖承
    認犯罪，然提起上訴主張：原判決量刑過重等語。
六、惟查：
(一)、「按量刑之輕重，係事實審法院得依職權自由裁量之事項，
    茍已斟酌刑法第57條各款所列情狀而未逾越法定刑度，不得
    遽指為違法」（最高法院72年台上字第6696號判例意旨參照
    ），又在同一犯罪事實與情節，如別無其他加重或減輕之原
    因，下級審量定之刑，亦無過重或失輕之不當情形，則上級
    審法院對下級審法院之職權行使，原則上應予尊重（最高法
    院85年度台上字第2446號判決意旨參照），是刑罰之裁量，
    為事實審法院之職權，除有逾越法定刑度而為刑之宣告，或
    恣意濫用刑罰裁量權致量刑結果顯有失出或失入等情形外，
    要難遽指為違法或不當。
(二)、原審審酌被告鍾文斌僅因細故糾紛即與被告鍾陳威、范振浚
    等人動手毆打告訴人張訓誠之頭部、身體，侵害告訴人之身
    體法益，造成告訴人所受傷害程度嚴重，及未能與告訴人達
    成和解，迄今尚未賠償告訴人，暨被告3 人於犯罪後均坦承
    犯行等一切情狀，各量處前開刑罰，實已綜合考量本件犯罪
    之動機、情節、手段、行為分擔程度、所生危害及被告3 人
    迄未賠償告訴人之損害等各該具體情狀，原審既業已考量刑
    法第57條各款情形，在法定刑內對被告3 人分別量處上開刑
    度，並諭知易科罰金之折算標準，其裁量亦無逾越法律規定
    之範圍，於法自無不合，且查無任何濫用職權之情形，自難
    指其違法，是原審既在適法範圍內行使裁量權，核無量刑違
    法或不當之情形，則本院就原審刑罰裁量權之行使，自應予
    以尊重，從而，檢察官循告訴人之請求，以原審量處被告3
    人上開刑度均嫌未洽為由提起上訴，及上訴人即被告范振浚
    空言爭執原審判決過重，執詞上訴，均難認為有理由，應予
    駁回。
據上論斷，應依刑事訴訟法第455條之1第1項、第3項、第368條
、第371條，判決如主文。
本案經檢察官邱志平到庭執行職務。
中    華    民    國   100    年    11    月    17    日
                  刑事第五庭  審判長法  官   黃美盈
                                    法  官   蔡川富
                                    法  官   傅伊君
以上正本證明與原本無異。
不得上訴。
中    華    民    國   100    年    11    月    17    日
                                    書記官   田宜芳
附錄本案論罪科刑法條全文：
刑法第277條第1項
傷害人之身體或健康者，處3年以下有期徒刑、拘役或1千元以下
罰金。